臺灣臺東地方法院刑事判決　　　　　　　　　　　　　八十九年度易字第三三四號
　　公　訴　人　臺灣臺東地方法院檢察署檢察官
　　被　　　告　癸○○
右列被告因竊盜等案件，經檢察官提起公訴（八十九年度偵字第一三○一號），本院
判決如左：
    主  文
癸○○共同連續攜帶兇器踰越安全設備於夜間侵入住宅竊盜，累犯，處有期徒刑貳年
。扣案之尖銳鐵器柒支及未扣案之Ｔ型握把、扁狀陸角扳手各壹支均沒收。
被訴毀損部分無罪。
    事  實
一、癸○○於民國八十五年間，因麻藥案件，經臺灣板橋地方法院判決有期徒刑八月
    確定（吸用麻藥部分判六月、轉讓禁藥部分判四月，應執行有期徒刑八月），於
    八十七年十月二十二日縮短刑期執行完畢，詎仍不知悔改，與辛○○（已另案經
    臺灣士林地方法院判決確定並執行完畢），共同基於意圖為自己不法所有之概括
    犯意聯絡，先後於附表一至五所示之時間、地點，以辛○○所租得之車號ＣＹ─
    五○八六號自用小客車為交通工具，於臺北縣五股鄉及臺北市內湖區等地，以互
    為把風或攜帶客觀上足以造成人之身體生命危險之凶器破壞門鎖或逾越窗戶安全
    設備或夜間侵入住宅或徒手等行為方式，連續竊取如附表所示被害人所有之財物
    ，並共同基於意圖為自己不法所有之犯意聯絡，於八十八年四月十三日（起訴書
    誤載為三月）上午十一時零九分許，持如附表三所示時地竊得之庚○○所有信用
    卡，以庚○○記載於信用卡皮夾上之密碼，同至臺北市內湖區上海銀行內湖分行
    ，由被告癸○○駕車在外等候接應，辛○○入內以假冒庚○○名義預借現金之不
    正方法，自該行所設之自動付款設備取得新臺幣（下同）二萬二千元；復於同年
    月十五日上午十時許，共同至臺北縣五股鄉○○路六十八巷三號三樓柯素梅之住
    處，並攜帶細長型鐵製品，甫進入陽台即被柯素梅發現，而尚未著手行竊（此部
    分尚不構成竊盜、侵入住宅部分亦未據告訴），遂與在樓下接應之辛○○共同駕
    車逃逸；又於同年月十五日上午十一時四十分許，至臺北縣五股鄉○○路○段一
    六一之十六號五樓屠朝祥之住處意圖行竊，二人甫開啟該處大門（侵入住宅部分
    未據告訴）未著手行竊之際（此部分亦不構成竊盜），即為屠朝祥發現追躡，其
    等往樓下逃跑並丟棄前揭小客車逃逸，經警依所遺留之自小客車資料，查獲辛○○，並於該自小客車內及臺北縣樹林鎮三興七巷一五八號一樓辛○○之住處，搜
    扣得現金一元硬幣六百一十枚、五元硬幣七百十五枚、十元硬幣一百九十二個、
    五十元硬幣二個、仿勞力士手錶一只、美金百元、二十元及十元紙鈔各一張、陶
    瓷獅寶寶一個、茶壺一個及行竊工具即七支尖銳鐵器（長約三至七公分，其後可
    接Ｔ型握把手，作為竊盜開門工具，Ｔ型握把手共有兩把，一把為被告持有，未
    扣案，一把為共犯辛○○持有，惟已丟棄）等物，且依辛○○之供述而查獲癸○○上開共同竊盜犯行。癸○○另承接前開概括犯意，與姓名年籍不詳綽號「阿權
    」之成年人，共同基於意圖為自己不法所有之犯意聯絡，於附表編號六所示之時
    間、地點，攜帶扁狀型尖銳鐵器，破壞上開編號六所示住處大門入內，竊取壬○○如附表編號六所示財物，嗣因癸○○在現場遺留指紋，經臺北市政府警察局信
    義分局員警採獲並送請比對，始循線查獲上情。
二、案經臺北市政府警察局內湖分局報請臺灣士林地方法院檢察署檢察官呈請臺灣高
    等法院檢察署檢察長令轉臺灣臺東地方法院檢察署檢察官偵查起訴。
    理  由
壹、有罪部分
一、訊據被告癸○○對於在附表編號六所示之時、地竊取財物之事實固供明在卷，惟
    辯稱當時僅竊取現金三千元云云；另就附表編號一至五部分，均矢口否認有竊盜
    及自提款機設備詐借現金之犯行，辯稱：伊並未與辛○○共同行竊，前揭犯行均
    係辛○○與他人所為之，且伊並不知道辛○○去上開銀行提款機係要盜領他人之
    存款云云。經查：
（一）附表編號一至五之事實，業據共犯辛○○於警詢時供明在卷，且經被害人乙○○、丙○○、庚○○、戊○○、許灑源、丁○○等人及證人柯素梅、屠朝祥分
      別於警詢中指述、證述甚詳，並有贓物認領保管收據三張、借用汽車切結書一
      紙、臺北市政府警察局內湖分局現場勘驗相片影本一紙附卷足憑，復經本院向
      臺灣士林地方法院調閱八十八年度易字第七六一號刑事卷宗核閱無訛；而共犯
      辛○○於為警查獲時，即坦承與之共同行竊者尚有被告一人等情，亦據證人即
      苗栗縣警察局警員邱泰坤結證在卷。此外，並有如事實欄所載之物扣案可資佐
      證。
（二）附表編號六所示之竊盜事實，業據被告於警詢及本院審理時自白曾入內竊取部
      分現金不諱，並據被害人壬○○於警詢中指述綦詳，又被告於現場所遺留之指
      紋，經送請內政部警政署刑事警察局鑑定，經輸入電腦比對結果，與該局檔存
      役男癸○○左拇指指紋相符，有上開刑事警察局八十八年五月三日（八八）刑
      紋字第三九三○六號函一件在卷可稽。至被告雖辯稱伊僅竊取現金三千云云，
      然而本件被害人壬○○係於附表編號六所示住處遭竊當日即四月二十三日立即
      清點失竊財物向警察報案，嗣於同年八月十一日又陸續發現其餘失竊物品，再
      向警察補充說明，警察係於現場所遺留之指紋經鑑定結果與被告之指紋相符後
      ，始查獲被告，並於同年八月二十四日前往桃園看守所，製作被告之警詢筆錄
      ，被告亦於該時向警察坦承附表編號六之竊盜犯行，此觀卷附之警詢筆錄自明
      。是被害人於向警察報案之前，並不知道其住處究係遭何人行竊，應無將所失
      竊之財物均擅自灌水加諸於被告之理，從而，被害人對於所失竊之財物足認係
      據實以報，故其所為之陳述，較為可採，是被告上開所辯，顯係避重就輕之詞
      ，不足採信。
（三）又觀諸附表編號二至四所示行竊之時間均為八十八年四月十三日上午，行竊之
      地點均在臺北市內湖地區，及行為方式均係攜帶鋼製扁形末端尖銳之鐵器製品
      ，以破壞門鎖之方式侵入住宅內行竊，而附表編號四所示五樓部分之被害人戊○○於警訊中亦指稱：其太太外出返家後發現屋內遭人翻動，且三樓住戶有人
      看見可疑之人等語（臺灣士林地方法院檢察署八十八年度偵字第四二五○號卷
      宗第八十頁），核與證人即共犯辛○○於偵訊中供稱：其去三樓，但不知癸○○去五樓，因發現三樓有人，未及破壞即與癸○○駕車逃逸等語（見上開偵查
      卷第九十一頁）之情節相符；而被告於本院審理時亦自承其於同年四月十五日
      共犯辛○○被警查獲前二天均係搭乘共犯辛○○所租來之前開自小客車作為代
      步之工具等語（見本院審判筆錄）；再參以被告於本院審理時亦供稱與共犯辛○○共同至上海銀行內湖分行提款等語，佐以卷附臺北市政府警察內湖分局現
      場勘驗上開銀行錄影帶之翻拍畫面相片影本所顯示共犯辛○○係於八十八年四
      月十三日（勘驗相片誤載為三月）上午十一時零九分許在該行提領現金，基此
      ，前揭犯行之時間緊接、地域相近，而行竊之人又均係二人共同駕車行動，復
      均攜帶凶器闖入住宅內，足認上開相同之行竊模式，均由被告與共犯辛○○共
      同為之，是其等二人於上開時間共同行竊之事實，應堪認定。
（四）再據證人柯素梅於警訊中證稱其於八十八年四月十五日上午十時許，在其位於
      臺北縣五股鄉○○路六十八巷三號三樓之住處房間內聽見大門門鎖遭人開啟之
      聲音，且撞見已進入其住處陽台之被告，並與之交談，被告嗣逃往樓下準備開
      車，又在不遠處搭載另一名男子共同離去‧‧其有看到英文字母第二個字是Ｙ
      ，而車子顏色為銀灰色，且在樓下之男子手上拿著疑似鐵片之東西等語，並當
      場指認被告與共犯辛○○之照片無誤（見上開偵查卷第二十八、二十九頁），
      其於本院囑託臺灣板橋地方法院訊問時亦為相同之證述，且證稱與被告僅隔一
      個紗窗，約七、八步之距離‧‧，查獲當時警察即拿被告與辛○○之照片供其
      指認，印象深刻，其並未見過己○○等語（見上開法院九十一年五月十六日訊
      問筆錄），是證人柯素梅當時所見之人既已進入其住處陽台，且二人又近距離
      互相對話，衡情證人應無誤認之理，則其親眼所見之人應為被告，自無疑義；
      而柯素梅所描述自小客車之顏色、車號英文字母部分及辛○○當時攜帶鐵器製
      品等情，均與事後查獲共犯辛○○行竊時所駕駛之前開自小客車及所用工具之
      情節相符，益徵被告當時確與共犯辛○○共同至上開地點意圖行竊；再依證人
      屠朝祥於警訊中亦證稱：其於八十八年四月十五日上午十一時四十分許，在臺
      北縣五股鄉○○路○段一六一之十六號五樓住處聽到大門聲音，探頭發現二名
      男子站在其家門口，其喊小偷，該二名男子就往樓下逃跑，其追至一百公尺處
      就看到他們二人準備坐上一輛自小客車‧‧其有上前查看車號是ＣＹ─五○八
      六號，顏色為銀灰色‧‧其中一名歹徒掉落一支鐵製伸縮警棍等語（同上偵查
      卷第三十三、三十四頁），經核證人屠朝祥所證述發現竊賊之情節與證人柯素
      梅上開所證述者大致相同，而當時均係二人共同行動，其中一人攜帶鐵器，且
      駕駛前開自小客車作為交通工具，參以前開二次情節相仿，復均為同一日之上
      午十一時許，地點又均在臺北縣五股鄉內，且有多名證人目睹當時確係二名男
      子共同為之，其中證人柯素梅甚至曾與被告對話，是被告所辯未曾與共犯辛○○至附表編號一至五所示之地點行竊云云，不足採信。
（五）至共犯辛○○嗣於本院調查時雖改稱與其共同行竊者並非被告，而係己○○云
      云，惟按共犯之陳述有部分前後不一致或相互間有所歧異時，究竟何者為可採
      ，事實審法院原得本其自由心證予以斟酌取捨，最高法院著有七十七年度臺上
      字第四四七一號判決意旨可資參照。查本件竊盜犯行係因共犯辛○○於八十八
      年四月十五日在臺北縣五股鄉證人屠朝祥之住處行竊逃逸時，將其所駕駛之前
      開自小客車遺留在現場而為警循線查獲，而其於第一次警訊筆錄時即坦承係與
      被告共同行竊，且供出其所為多次犯行之時間、地點及行竊方式等語（同上偵
      查卷第二十二至二十四頁），再細繹上開警訊筆錄之內容，警察係為重點式詢
      問後，由共犯辛○○始末連續陳述，且自行供出經過情形，尚無誘導詢問，則
      所謂案重初供，共犯辛○○於第一次警訊筆錄所為之供述，係在於其心理尚無
      防備之情況下接受詢問，且與案發當時之時間接近，與事實較為接近，是共犯
      辛○○於警訊中所為之供詞，應堪以採信。且質之證人己○○結證稱其於八十
      八年四月間還在松山機場空軍松指部服役迄八十八年五月五日退伍，其並未與
      辛○○共同至附表所示之地點行竊，亦未於八十八年四月十五日上午在臺北縣
      五股鄉○○路一六一之十六號五樓行竊逃逸，也未曾搭乘辛○○所租得之前開
      自小客車等語（見臺灣新竹地方法院九十一年四月十五日訊問筆錄），參之共
      犯辛○○自警訊至臺灣士林地方法院審理中，始終未曾供述己○○之人，迄於
      其該案執行完畢，至本院就被告調查時，竟忽而改口翻異前詞，顯係事後迴護
      被告之詞，從而，共犯辛○○於本院改口供稱係證人己○○與之共同行竊乙節
      ，委無足採。
（六）綜上，被告所辯並未與共犯辛○○為如附表編號一至五所示竊盜及詐欺、毀損
      犯行云云，不足採信。本件事證明確，被告犯行堪以認定。
二、核被告所為，係犯刑法第三百二十條第一項之普通竊盜罪、第三百二十一條第一
    項第一、二、三款之加重竊盜罪、第三百三十九條之二第一項詐欺取財罪、第三
    百五十四條之毀損罪（詳如附表所犯法條欄所示）。另就附表編號六即本院調取
    臺北市政府警察局信義分局八十八年九月十日北市警信義三任字第八八六二一九
    六○號刑事案件移送書之加重竊盜罪部分，雖未據公訴人起訴，然本院認該部分
    之事實與已起訴之部分有連續犯之裁判上一罪之關係，基於審判不可分之原則，
    本院自得一併予以審理。被告分別與共犯辛○○及綽號「阿權」之不詳姓名成年
    人彼此間，各有犯意聯絡及行為分擔，均為共同正犯。被告先後多次竊盜及加重
    竊盜犯行，時間緊接，方法相同，復均觸犯構成要件相同之罪名，顯係基於概括
    犯意反覆為之，應依連續犯之規定從一加重竊盜中擇一情節較重如附表編號一所
    示之攜帶兇器踰越安全設備於夜間侵入住宅竊盜罪論處，並加重其刑，又附表編
    號三之加重竊盜與詐欺二罪間，及編號四之普通竊盜與毀損罪間，均有方法結果
    之牽連關係，為牽連犯，均應從一重之加重竊盜罪論處。查被告前於八十五年間
    ，因麻藥案件，經臺灣板橋地方法院判決有期徒刑八月確定（吸用麻藥部分判六
    月、轉讓禁藥部分判四月，應執行有期徒刑八月），於八十七年十月二十二日縮
    短刑期執行完畢，有臺灣高等法院被告全國前案紀錄表一件在卷可稽，其受有期
    徒刑之執行完畢，五年以內再犯有期徒刑以上之罪為累犯，應依法遞加重其刑。
    爰審酌被告之犯罪動機、目的、並攜帶凶器闖空門之手段、被害人所受損害及犯
    後否認犯行等一切情狀，量處如主文所示之刑。至查，本件被告雖連續六次竊盜
    犯行，然有犯罪習慣與連續犯仍有不同，被告在為前揭竊盜犯行之前，並無竊盜
    前科紀錄，此有前開被告全國前案紀錄表一份在卷可參；而被告另於本件竊盜犯
    行之前即八十八年六月間曾另犯攜帶兇器竊盜罪，經臺灣桃園地方法院判決有期
    徒刑一年，經臺灣高等法院駁回上訴確定，該案並未宣告強制工作，此觀上開被
    告全國前案紀錄表自明，本件被告之犯行猶較該案犯行時間之前，況共犯辛○○
    與被告並非主從關係，而係互相利用，共犯辛○○並未因此被認定有犯罪習慣而
    被宣告強制工作，從而，本院即難以被告有連續多次竊盜行為，逕認其係有犯罪
    習慣，是公訴人雖於蒞庭時表示本件被告有予以宣告強制工作之必要，惟依前開
    說明，本院認尚無諭知被告令入勞動場所強制工作之必要，附此敘明。
三、至扣案尖銳鐵器七支及未扣案之Ｔ型握把一支為被告及共犯辛○○所有，且供犯
    罪所用，業據共犯辛○○供陳在卷（見臺灣士林地方法院八十八年度易字第七六
    一號竊盜案件審判筆錄），爰依法宣告沒收。附表編號六所示扁狀六角扳手，雖
    未扣案，然無證據證明已不存在，亦應為沒收之諭知，共犯辛○○所持有之Ｔ型
    握把，業已丟棄，業據共犯辛○○於上開法院審理時供明在卷，不另為沒收之諭
    知，至起訴書所載竊盜工具一批，除前揭七支鐵器外，餘為虎頭鉗、鑽子等物，
    並非違禁物，亦無證據足證係供本件竊盜所用之物，爰不另為沒收之諭知，均附
    此敘明。
四、公訴意旨另以：被告與共犯辛○○於八十八年三月三日上午十一時至十二時間某
    時許，共同基於意圖為自己不法所有之犯意聯絡，在臺北縣蘆洲市○○○路○段
    三五六巷八十號三樓劉翠著之住處，攜帶長約十五公分、鋼製、扁型、末端尖銳
    之鐵器一支，進入屋內翻動財物著手於竊盜行為實施之際，因有人按門鈴，恐為
    人發現，遂由陽台鐵窗處逃離而未得逞，因認被告係涉犯刑法第三百二十一條第
    二項、第一項第二、三款之攜帶凶器毀壞安全設備竊盜罪。訊據被告堅詞否認其
    與共犯辛○○共同至上址行竊等語。本件公訴人認被告涉有右揭犯行係依共犯辛○○於臺灣士林地方法院八十八年易字第七六一號竊盜案件偵審中之供述及被害
    人劉翠著之指述為其主要論據，然按共同被告不利於己之陳述，雖得採為其他共
    同被告犯罪之證據，惟此項不利之陳述，須無瑕疵可指，且就其他方面調查，又
    與事實相符者，始得採為其他共同被告犯罪事實之認定。經查本件共犯辛○○於
    警詢中係供稱其於八十八年三月中旬起才開始與被告共同行竊，而於八十八年三
    月初係單獨一人前往上開地址準備行竊，破壞大門門鎖，並進入剛要翻動衣物行
    竊之際，聽到有人回家的聲音，遂從該處後鐵窗爬下逃離等語（見該案偵查卷第
    二十四、七十八、七十九頁），嗣於該案偵查及臺灣士林地方法院調查時竟改口
    供稱該次犯行係其與被告癸○○共同行竊云云，迄本院調查時又改稱與之共同行
    竊者並非癸○○云云，其供述前後不一，真實性即屬有疑，況依被害人劉翠著於
    警詢中所為之陳述僅能證明其住處大門之門鎖確係遭人破壞並入內行竊等情，復
    未能指明當時共有幾人行竊及被告究係如何實施竊盜犯行，共犯辛○○雖於前案
    偵審中曾改稱當時係與被告共同行竊云云，惟此顯係附和檢察官偵訊所為之供詞
    ，顯不足採信，故上開事實僅有共犯於偵訊及前開法院調查時之自白，不能用以
    證明被告犯罪，公訴人遽認被告此部分涉有與辛○○共同攜帶凶器踰越安全設備
    罪即有未合，此外，復查無其他積極證據證明被告確有公訴人所指之此部犯行，
    惟公訴意旨認此部分之犯行與前揭論罪科刑之共同攜帶凶器踰越安全設備於夜間
    侵入住宅竊盜罪間有連續犯之裁判上一罪之關係，爰不另為無罪之諭知。
貳、無罪部分
一、公訴意旨另以：被告與共犯辛○○於八十八年三月三日日出後至上午十一時間某
    時許，共同基於意圖為自己不法所有之犯意聯絡，在臺北縣蘆洲市○○○路○段
    三五六巷七十八號四樓告訴人柯榮宗著之住處，攜帶長約十五公分、鋼製、扁型
    、末端尖銳之鐵器一支，因未能打開門鎖而未著手實施竊盜行為之實施，因認被
    告係涉犯刑法第三百五十四條毀損罪。
二、按犯罪事實應依證據認定之，無證據不得推定其犯罪事實，又不能證明被告犯罪
    者，應諭知無罪之判決。刑事訴訟法第一百五十四條、第三百零一條第一項分定
    有明文。又利用共犯者之自白，為其他共犯之罪證時，其證據價值如何，按諸自
    由心證主義之原則，固屬法院自由判斷之範圍。但共同被告不利於己之陳述，雖
    得採為其他共同被告犯罪之證據，惟此項不利之陳述，須無瑕疵可指，且就其他
    方面調查，又與事實相符者，始得採為其他共同被告犯罪事實之認定。若不為調
    查，而專憑此項供述，即為其他共同被告犯罪事實之認定，顯與刑事訴訟法第一
    百五十六條第二項之規定有違。
三、本件公訴人認被告涉有毀損之犯行，亦無非係以共犯辛○○於前案偵審中之自白
    及告訴人柯榮宗之指訴資為論據。惟訊據被告堅決否認上開犯行，辯稱其並未與
    共犯辛○○至上址等語。經查：共犯辛○○於前案警詢中供稱其於八十八年三月
    中旬起才開始與被告共同行竊，而於八十八年三月初係單獨一人前往上開地址，
    其先到七十八號四樓，破壞門鎖，但是不能進入而放棄等語（同上偵查卷第二十
    四、七十八、七十九頁），嗣於前案偵審中改稱該次犯行係其與被告癸○○共同
    行竊云云，然觀諸共犯辛○○在被警查獲之初係在未設防之情況下向警察供出上
    情，距離案發當時之時間較為接近，且其自始至終均未辯稱遭受不法侵害，則其
    於警訊中所為之供詞，應與事實最為接近，且共犯辛○○前後供詞反覆不一，亦
    顯有瑕疵，自難遽以其前後不一之供詞而為本件被告此部分犯行有罪之認定；至
    告訴人柯榮宗於警訊中亦僅指稱發現其住處大門門鎖遭人破壞而未見究係何人動
    手毀壞等語，是本件尚難遽認被告曾與共犯辛○○共同至上址且動手破壞門鎖。
    此外，復查無其他積極證據足資證明被告確有公訴人所指之此部分犯行，揆諸首
    揭說明，既不能證明被告犯罪，依法即應就被訴毀損部分諭知被告無罪之判決。
據上論斷，應依刑事訴訟法第二百九十九條第一項前段、第三百零一條第一項，刑法
第五十六條、第三百二十一條第一項第一、二、三款、第三百三十九條之二第一項、
第三百五十四條、第五十五條、第四十七條，罰金罰鍰提高標準條例第一條前段，判
決如主文。
本案經檢察官甲○○到庭執行職務。
中      華      民      國    九十一    年     十一     月     十八     日
                                  臺灣臺東地方法院刑事庭
                                       審判長法  官  楊力進
                                             法  官  柯姿佐
                                             法  官  林卉聆
右正本證明與原本無異。
如不服本判決，應於判決送達後十日內向本院提出上訴狀。（須附繕本）
「切勿逕送上級法院」
                                             書記官  蘇  豫
中      華      民      國    九十一    年     十一     月    二十七    日
附記：
中華民國刑法第三百二十一條第一項第一、二、三款
犯竊盜罪而有左列情形之一者，處六月以上五年以下有期徒刑：
一  於夜間侵入住宅或有人居住之建築物、船艦，或隱匿其內而犯之者。
二  毀越門扇、牆垣或其他安全設備而犯之者。
三  攜帶兇器而犯之者。
